臺灣桃園地方法院刑事判決　　　　　　　100年度易字第704號
公　訴　人　臺灣桃園地方法院檢察署檢察官
被　　　告　彭運福
上列被告因竊盜案件，經檢察官提起公訴（100 年度偵字第1675
2 號），被告於準備程序中先就被訴事實為有罪之陳述，經本院
告以簡式審判之旨，並聽取當事人之意見，合議庭裁定由受命法
官獨任進行簡式審判程序，本院判決如下：
    主  文
彭運福踰越牆垣及安全設備竊盜，累犯，處有期徒刑柒月；又踰
越牆垣及安全設備竊盜，累犯，處有期徒刑柒月。應執行有期徒
刑拾月。
    事  實
一、彭運福前(一)於民國95年間，因竊盜案件，經本院於96年2 月
    2 日以95年度簡字第434 號判決判處有期徒刑4 月，於96年
    2 月2 日確定，嗣經減刑為有期徒刑2 月；(二)於96年間，因
    竊盜案件，經本院於96年9 月29日以96年度桃簡字第2013號
    判決判處有期徒刑5 月，於96年11月2 日確定，於98年4 月
    6 日前揭案件接續執行縮刑期滿執行完畢；(三)於97年間，因
    竊盜案件，經本院於97年4 月30日以97年度桃簡字第887 號
    判決判處有期徒刑6 月，於97年6 月23日確定；(四)於97年間
    ，因竊盜案件，經本院於98年5 月29日以98年度桃簡字430
    號判決判處有期徒刑4 月，於98年9 月21日確定；(五)於97年
    間，因詐欺案件，經臺灣士林地方法院於98年8 月3 日以98
    年度審簡字第481 號判決判處有期徒刑4 月，於98年8 月28
    日確定，(六)於98年間，因竊盜案件，經本院於98年8 月21日
    以98年度易字第614 號判決判處有期徒刑7 月，於98年9 月
    14日確定；(七)於98年間，因竊盜案件，經本院於99年6 月21
    日以99年度易字第381 號判決判處有期徒刑7 月，於99年7
    月19日確定，前揭案件(三)(四)(五)經定應執行之刑為有期徒刑1
    年；案件(六)(七)經定應執行之刑為有期徒刑1 年1 月，於100
    年2 月13日接續執行縮刑期滿執行完畢。
二、緣袁黃位妹在址設桃園縣中壢市○○路282 巷13弄2 號經營
    「一心幼稚園」，並分別以桃園縣中壢市○○路246 巷29弄
    47之1 號、桃園縣中壢市○○路246 巷29弄41號之1 作為一
    心幼稚園小班教學區及辦公室，彭運福因感睡不夠暖，竟起
    意圖為自己不法所有之竊盜犯意，於100 年6 月16日凌晨3
    時許，前往一心幼稚園外，以徒手方式攀爬踰越圍牆，復踰
    越桃園縣中壢市○○路246 巷29弄47之1 號建築物未上鎖之
    窗戶，而進入該建築物小班教學區內（涉犯無故侵入他人建
    築物罪並未經告訴及起訴），在小班教學區竊盜價值約新臺
    幣（下同）1,000 元睡袋1 只得手。竟彭運福已然竊得睡袋
    1 只事成，又基於意圖為自己不法所有之竊盜犯意，於翌（
    17）日凌晨3 時許，以相同方式攀爬踰越圍牆，復踰越桃園
    縣中壢市○○路246 巷29弄41號之1 建築物未上鎖之窗戶，
    而進入該建築物辦公室內（涉犯無故侵入他人建築物罪並未
    經告訴及起訴），竊取袁黃位妹之夫放置在辦公室抽屜內零
    錢117 元得手，欲離開之際，其竊行已為袁黃位妹自監視錄
    影器目擊報警處理，經警及時趕至現場逮捕查獲前情。
三、案經桃園縣政府警察局中壢分局移送臺灣桃園地方法院檢察
    署檢察官偵查起訴。
    理  由
一、按刑事訴訟法第273 條之1 第1 項規定除被告所犯為死刑、
    無期徒刑、最輕本刑為3 年以上有期徒刑之罪或高等法院管
    轄第一審案件者外，於審判期日前之準備程序進行中，被告
    先就被訴事實為有罪之陳述時，審判長得告知被告簡式審判
    程序之旨，並聽取當事人、代理人、辯護人及輔佐人之意見
    後，裁定進行簡式審判程序。查被告彭運福被訴竊盜案件，
    非前開不得進行簡式審判程序之案件，經被告於本院準備程
    序進行中就被訴事實為有罪之陳述，且經本院告知被告簡式
    審判程序之旨，聽取被告及檢察官之意見後，爰依上開刑事
    訴訟法第273 條之1 第1 項規定，經合議庭裁定由受命法官
    獨任進行簡式審判程序，合先敘明。
二、前開犯罪事實，業據被告坦承不諱，復經證人袁黃位妹於警
    詢及本院審理時指證歷歷，並有監視錄影翻拍照片10張、搜
    索扣押筆錄、扣押物品目錄表、贓物認領保管單各1 份及現
    場照片4 張在卷可考。公訴意旨認被告行竊地點係在桃園縣
    中壢市○○路282 巷13弄2 號及被告竊行另有刑法第321 條
    第1 項第1 款侵入有人居住建築物加重條件之部分，無非係
    以證人袁黃位妹警詢時證述及臺灣桃園地方法院檢察署公務
    電話紀錄資為憑據，查證人袁黃位妹警詢時證稱遭竊之一心
    幼稚園址設桃園縣中壢市○○路282 巷13弄2 號（偵查卷第
    26頁），另公務電話紀錄記載略以檢察官經與袁黃位妹通話
    ，袁黃位妹稱渠每日都住在一心幼稚園等語（偵查卷第60頁
    ），固非無憑，然詳情經證人袁黃位妹於本院審理時澄清：
    遭竊的睡袋是放置在小班，小班住址是桃園縣中壢市○○路
    246 巷29弄47之1 號，遭竊的117 塊錢是放置在辦公室，辦
    公室住址是桃園縣中壢市○○路246 巷29弄41號之1 ；我則
    是睡在大班3 樓，遭竊睡袋、117 元及我睡覺的大班3 樓，
    都不同棟，只是圍牆圍好好的，外圍都是圍牆圍起來等語甚
    詳（本院卷第28頁背面至第29頁背面），依其所述，被告行
    竊之處當分別係桃園縣中壢市○○路246 巷29弄47之1 號、
    桃園縣中壢市○○路246 巷29弄41號之1 ，與袁黃位妹居住
    之住宅構造上分屬不同建物，洵屬有異，使用目的分屬幼稚
    園教學、辦公及個人生活起居利用，抑且有別，非屬同一。
    基此，堪認被告雖有踰越牆垣及窗戶行竊，惟侵入之一心幼
    稚園小班教學區及辦公室建物非屬袁黃位妹居住之處，公訴
    意旨認定被告行竊地點實際住址及侵入有人居住建築物加重
    條件部分所憑事實稍有誤會，在此敘明。是以依前開補強證
    據已足資擔保被告於本院審理中所為之任意性自白具有相當
    程度之真實性，而得確信被告前述自白之犯罪事實確屬真實
    ，從而，依刑事訴訟法第156 條第1 項及同條第2 項規定，
    自得依被告前述自白及各該補強證據，認定被告確實於前開
    時地所為踰越牆垣及安全設備竊盜犯行。綜上所述，本案事
    證明確，被告犯行堪以認定，應依法論科。
三、核被告所為，均係犯刑法第321 第1 項第2 款踰越牆垣及安
    全設備加重竊盜罪。公訴意旨認被告犯刑法第321 條第1 項
    第2 款、第1 款侵入有人居住之建築物毀越安全設備加重竊
    盜罪，尚有誤會，在此指明。又被告先後於100 年6 月16日
    、17日行竊2 次，時、空間顯可切割區別，犯意互殊，應予
    分論併罰。被告前有如事實欄一記載之犯罪科刑及執行情形
    ，有臺灣高等法院被告前案紀錄表1 份在卷可稽，是於有期
    徒刑執行完畢後，5 年以內故意再犯本案有期徒刑以上之2
    罪，均累犯，均應依刑法第47條第1 項規定，加重其刑。爰
    審酌被告前有如事實欄一載犯罪科刑執行情形，核多屬同質
    之竊盜犯行，已經犯罪科刑執行完畢，年壯力強，仍不思正
    途取財，恣意踰越牆垣及安全設備下手行竊，然衡其竊取財
    物價值分別為約1,000 元睡袋1 只及零錢117 元，業據證人
    袁黃位妹警詢時證述詳確，實屬低微，犯後復大致坦承犯行
    並為認罪表示，態度亦屬良好，兼衡其犯行動機、目的、手
    段、生活狀況、品行、智識程度等一切情狀，分別量處如主
    文所示之刑，並定其應執行之刑，期其獲得警惕。
據上論斷，依刑事訴訟法第273 條之1 第1 項、第299 條第1 項
前段，刑法第321 條第1 項第2 款、第47條第1 項、第51條第5
款，判決如主文。
本案經檢察官馮美珊到庭執行職務。
中    華    民    國   100    年    7     月    29    日
                  刑事第十一庭  法  官  吳宗航
以上正本證明與原本無異。
如不服本判決應於收受判決後10日內向本院提出上訴書狀，並應
敘述具體理由。其未敘述上訴理由者，應於上訴期間屆滿後20日
內向本院補提理由書( 均須按他造當事人之人數附繕本) 「切勿
逕送上級法院」。
                                書記官  劉乙錡
中    華    民    國   100    年    8     月    2     日